【裁判字號】    97,訴,126
【裁判日期】    970325
【裁判案由】    毒品危害防制條例
【裁判全文】
臺灣高雄地方法院刑事判決               97年度訴字第126號
公  訴  人  臺灣高雄地方法院檢察署檢察官
被      告  甲○○
選任辯護人  李慶榮律師
            孫守濂律師
被      告  丙○○
選任辯護人  楊譜諺律師
被      告  乙○○
選任辯護人  劉啟輝律師
被      告  丁○○
上列被告等因違反毒品危害防制條例案件，經檢察官提起公訴（
96年度偵字第32086號），本院判決如下：
    主  文
甲○○所犯如附表壹、貳、參、肆所示之罪，各處如附表壹、貳
、參、肆所示之刑，應執行有期徒刑捌年拾月。未扣案販賣毒品
所得新臺幣肆萬貳仟捌佰元，均沒收，如全部或一部不能沒收時
，其中新臺幣參萬捌仟伍佰元，以其財產抵償之；其中新臺幣貳
仟捌佰元，以甲○○、丙○○財產連帶抵償之；其中新臺幣壹仟
伍佰元，以甲○○、乙○○財產連帶抵償之。扣案如附表伍所示
之物，均沒收。扣案如附表陸編號一所示MDMA（驗後淨重肆貳點
壹壹肆公克），沒收銷燬之；扣案如附表陸編號二至編號七所示
之物均沒收。
丙○○共同販賣第三級毒品，共貳罪，各處有期徒刑貳年捌月，
未扣案販賣毒品所得新臺幣貳仟捌佰元均沒收，如全部或一部不
能沒收時，以甲○○、丙○○財產連帶抵償之。扣案如附表伍所
示之物，均沒收，應執行有期徒刑參年肆月。未扣案販賣毒品所
得新臺幣貳仟捌佰元均沒收，如全部或一部不能沒收時，以甲○○、丙○○財產連帶抵償之。扣案如附表伍所示之物，均沒收。
乙○○共同販賣第三級毒品，處有期徒刑貳年捌月。未扣案販賣
毒品所得新臺幣壹仟伍佰元均沒收，如全部或一部不能沒收時，
以甲○○、乙○○財產連帶抵償之。扣案如附表伍所示之物，均
沒收。
丁○○轉讓第三級毒品，處有期徒刑壹年。又幫助施用第二級毒
品，處有期徒刑參月，應執行有期徒刑壹年貳月。
    事  實
甲、甲○○、丙○○、乙○○均明知愷他命（Ketamine，俗稱Ｋ
    他命）係毒品危害防制條例所明定之第三級毒品，未經許可
    ，不得販賣，詎其等竟意圖牟利，而分別或共同為如下之販
    賣愷他命營利之犯行：
  壹、甲○○於民國96年間某日，先自姓名年籍不詳，綽號「廖
    仔」之成年男子，以每公克新臺幣（下同）290 元價格購得
    愷他命後，以其所有門號0000000000號手機做為聯絡工具，
    將愷他命加價對外販售（其賣出愷他命之時間、地點、次數
    、對象及金額等情形，均詳如附表壹所載）。
  貳、甲○○另於附表貳所示時間、地點，分別委由丙○○交付
    愷他命2 包、5 包予附表貳所示之人，丙○○並分別收取附
    表貳所示金額交予甲○○，以此方式共同販賣愷他命予他人
    。
  參、乙○○於附表參所示時間，代甲○○接聽其連絡販賣愷他
    命所用門號0000000000號手機後，即前往附表參所示地點，
    交付愷他命3 公克予某姓名、年籍不詳之成年男子，再將所
    賣得如附表參所示款項交予甲○○，以此方式與甲○○共同
    販賣毒品。
乙、甲○○明知MDMA（俗稱搖頭丸）、愷他命分別係毒品危害防
    制條例所明定之第二、三級毒品，未經許可，不得販賣，竟
    意圖牟利，於附表肆所示時間、地點，以搖頭丸每顆300 元
    ，愷他命每公克350 元之價格，販售5 顆搖頭丸及50公克愷
    他命予附表肆所示之人。
丙、丁○○明知愷他命係毒品危害防制條例所明定之第三級毒品
    ，未經許可，不得轉讓，竟於96年10月1 日，交付5 包愷他
    命（共5 公克）予甲○○而未收取費用，以此方式轉讓愷他
    命予甲○○；另於96年10月10日某時，代甲○○向姓名、年
    籍不詳之友人「小K 」購買MDMA後，即將50顆MDMA轉交予甲○○，以此方式幫助甲○○施用MDMA。
丁、嗣於96年11月8 日夜間7 時25分許，經警持本院核發之搜索
    票前往甲○○位於高雄市○○區○○路195 巷13號5 樓之20
    號住處執行搜索，當場扣得附表伍、陸所示之物，而李佩瑜
    、丙○○、丁○○等人因於執行時在場，始為一併查獲。
戊、案經行政院海岸巡防署南部地區巡防局報請臺灣高雄地方法
    院檢察署檢察官偵查起訴。
    理  由
甲、程序部分：本判決所引之證據資料（詳後引證據），其中傳
    聞證據部分，縱無刑事訴訟法第159 條之1 至第159 條之4
    或其他規定之傳聞證據例外情形，亦因檢察官、被告丁○○
    、甲○○、丙○○、乙○○等4 人及其等之辯護人或同意可
    作為證據使用（本院卷第80、123 、136 頁），或未聲明異
    議，依刑事訴訟法第159 條之5 第1 項、第2 項之規定，本
    院審酌該證據作成之情況，認為適當，應得為證據。
乙、實體部份
  壹、訊據被告甲○○、乙○○、丁○○於本院審理時；丙○○
    於警詢、偵查時對上開犯行均坦承不諱，復有海岸巡防總局
    南部地區巡防局高雄縣機動查緝隊搜索扣押筆錄、扣押物品
    目錄表、扣押物品收據、臺灣高雄地方法院檢察署96年9 月
    18 日96 雄檢惟周聲監字第003636號、96年10月17日96雄檢
    惟周聲監（續）字第004020號通訊監察書、通訊監察書錄音
    譯文、高雄醫學大學附設中和紀念醫院96年11月24日第0000
    -000、0000-000號檢驗報告在卷可稽，另有附表伍、陸所示
    扣案物品可憑，足證被告等出於任意性之自白與事實相符。
  貳、再查，甲○○自承以每公克290 元價格購得愷他命後，再
    以每0.8 公克500 元之價格販售；以每顆190 元價格購入MD
    MA後，再以每顆400 元價格加價販售（本院卷第17頁，警卷
    第25頁），是以甲○○顯有藉此次從中取利之意圖，要無疑
    義。又丙○○、乙○○亦知悉甲○○有販售愷他命，且代為
    交付愷他命，而毒品愷他命戕害國民身心健康，危害匪淺，
    向為政府厲法查緝之目標，所費不貲，苟無利得，一般人豈
    有甘冒遭查緝法辦重刑之風險，而販售愷他命之理，則丙○○、乙○○知悉甲○○販售之愷他命營利，自可認定。是其
    等販毒之犯行，事證明確，應堪認定。
  參、丙○○於本院審理時辯稱：伊代甲○○交付如附表貳編號
    一之愷他命予「阿緯」時，並不知悉代為交付物品係愷他命
    云云，辯護人則以：丙○○並非以自己販賣毒品之意思而交
    付愷他命，應僅構成幫助販賣毒品等語為其辯護；李佩瑜雖
    坦承犯行，惟其辯護人另以李佩瑜所為應僅構成轉讓或幫助
    販賣毒品等語為其辯護。經查：
  一、甲○○於警詢時證稱：我僱用丙○○幫我販售毒品，會視
    幫忙時間給他幾百元貼補等語明確（警卷第26頁），又丙○○迭於警詢、偵訊時均自承：我大概從96年10月31日開始幫
    甲○○販賣毒品等語（警卷第44頁）；96年11月8 日前的一
    星期，我幫甲○○送愷他命到河南路給「阿緯」，收800 元
    等語（偵卷第50頁），足徵其明知於附表貳編號一所示時間
    、地點交付予「阿緯」之物品為愷他命無訛，所辯應係臨訟
    卸責之詞，尚難憑採。
  二、又按刑法上之幫助犯，係指以幫助之意思，對於正犯資以
    助力，而未參與實施犯罪之行為者而言，如就構成犯罪事實
    之一部，已參與實施即屬共同正犯（最高法院49年台上字第
    77 號 判例意旨參照）。又販賣毒品罪乃係處罰行為人以營
    利意圖而「交付毒品」，並藉此「收取對價」之行為。丙○○、乙○○既均明知代甲○○交付物品為愷他命，而「交付
    愷他命」予購買者，並「收取對價」後交予甲○○，顯係參
    與實施犯罪構成要件之行為，尚難僅以轉讓或幫助販賣毒品
    之罪相繩，其等辯護人所辯尚難憑採。
  肆、論罪科刑
  一、甲○○、丙○○、乙○○部分
  (一)按刑法於94年2 月2 日修正公佈，刪除第56條所定連續犯之
    規定，自95年7 月1 日施行。而基於概括犯意連續多次販賣
    毒品之行為，於刑法修正刪除連續犯規定之前，均依連續犯
    論以一罪。此次刑法第56條修正理由之說明謂：「對繼續犯
    同一罪名之罪者，均適用連續犯之規定論處，不無鼓勵犯罪
    之嫌，亦使國家刑罰權之行使發生不合理之現象。」「基於
    連續犯原為數罪之本質及刑罰公平原則之考量，爰刪除有關
    連續犯之規定」等語，即係將本應各自獨立評價之數罪，回
    歸本來就應賦予複數法律效果之原貌。而所謂集合犯是指立
    法者所制定之犯罪構成要件中，本就預定有數個同種類之行
    為將反覆實行之犯罪而言，將各自實現犯罪構成要件之反覆
    多數行為，解釋為集合犯，而論以一罪。是以對於集合犯，
    必須從嚴解釋，以符合立法本旨。故是否集合犯之判斷，客
    觀上自應斟酌法律規範之本來意涵、實現該犯罪目的之必要
    手段、社會生活經驗中該犯罪必然反覆實行之常態及社會通
    念等；主觀上則視其反覆實施之行為是否出於行為人之一個
    犯意，並秉持刑罰公平原則，加以判斷之。觀諸毒品危害防
    制條例所定之販賣毒品罪之構成要件文義，實無從認定立法
    者本即預定該犯罪之本質，必有數個同種類行為而反覆實行
    之集合犯行，稽以行為人多次販賣毒品之行為，未必皆出於
    行為人之一個犯意決定；故販賣毒品之罪，難認係集合犯之
    罪。因此，就刑法修正施行後多次販賣毒品之犯行，採一罪
    一罰，始符合立法本旨（最高法院96年度台上字第6048號、
    4969 號 、7052號判決參照），合先敘明。
  (二)次按MDMA、愷他命分係毒品危害防制條第2 條第2 項第2 款
    、第3 款所列管之第二、三級毒品，不得非法販賣。甲○○
    所為附表壹、貳、參之犯行；丙○○所為附表貳之犯行；乙○○所為附表參之犯行，均係犯毒品危害防制條例第4 條第
    3 項之販賣第三級毒品罪。甲○○所為附表肆販賣第二級毒
    品MDMA、第三級毒品愷他命之行為，係以一行為同時觸犯數
    罪名，為想像競合犯，應依刑法第55條前段規定，從一重之
    販賣第二級毒品罪處斷。甲○○上開如附表肆於販賣第二級
    毒品前持有第二級毒品之低度行為，為販賣第二級毒品之高
    度行為所吸收，不另論罪。甲○○與丙○○就附表貳之販賣
    第三級毒品犯行；與乙○○就附表參之販賣第三級毒品犯行
    ，均分別有犯意聯絡及行為分擔，應論以共同正犯。甲○○
    所為附表壹、貳、參、肆所列多次販賣及共同販賣毒品犯行
    ；丙○○所為附表貳所列多次共同販賣毒品犯行，犯意及行
    為均各別，應分論併罰。
  (三)審酌甲○○、丙○○、乙○○因一時思慮欠週而為本件犯行
    ，且所犯販賣第二、三級毒品罪，法定本刑分別為「無期徒
    刑或7 年以上有期徒刑」、「5 年以上有期徒刑」，惟甲○○販賣毒品所得，均在數百元、千元間，販售規模不若一般
    中、大盤動輒數十、百萬元之暴利；丙○○、乙○○代甲○○交付毒品次數僅分別為2 次、1 次，又其等均僅止於販賣
    毒品，而非以毒品為工具，藉以誘使、控制他人，以遂行進
    一步之犯罪行為。再者，甲○○、丙○○、乙○○己身亦染
    有毒癮，本院認其等犯罪情狀在客觀上可引起一般人同情，
    顯可憫恕，倘量處法定最輕本刑，猶嫌情輕法重，公訴意旨
    亦同此見解，爰均依刑法第59條之規定，予以減輕其刑。爰
    審酌甲○○、丙○○、乙○○明知販賣毒品之行為乃毒品禍
    害之源，其源不斷，則流毒所及，非僅多數人之生命、身體
    受其侵害，並社會、國家之法益亦不能免，為害之鉅，非個
    人一己之生命、身體法益所可比擬，嚴重戕害國民之身心健
    康，危害社會非輕，惟考量其等前均無犯罪前科紀錄，有臺
    灣高等法院被告前案紀錄表3 份在卷可稽，並斟酌其等販賣
    之次數、手段、方式、犯後坦承犯行等一切情狀，各量處如
    主文所示之刑，並就甲○○、丙○○部份定其應執行之刑。
  二、丁○○部分
  (一)丁○○所為，係分別犯毒品危害防制條例第8 條第3 項轉讓
    第三級毒品罪及同條例第10條第2 項、刑法第30條第1 項幫
    助施用第二級毒品罪。丁○○所犯上開2 罪，行為互殊，罪
    名有異，亦應分論併罰。又丁○○係對甲○○施用第二級毒
    品MDMA之行為施以助力，為幫助犯，應依前刑法第30條第2
    項規定，按正犯之刑減輕之；其為幫助施用而持有第二級毒
    品MDMA，其持有之低度行為應為幫助施用之高度行為所吸收
    ，不另論罪。
  (二)丁○○明知毒品害人不淺，竟轉讓毒品予他人，又幫助他人
    施用毒品，對於社會危害非輕，惟考量其前無犯罪前科紀錄
    ，有臺灣高等法院被告前案紀錄表在卷可稽，並斟酌其犯後
    坦承犯行等一切情狀，分別量處如主文所示之刑，並定其應
    執行之刑。
  伍、沒收
  一、按共同正犯因相互間利用他人之行為，以遂行其犯意之實
    現，本於責任共同之原則，有關沒收部分，對於共犯間供犯
    罪所用之物，自均應為沒收之諭知（最高法院91年度臺上字
    第5583號、89年度臺上字第6946號判決參照）。次按毒品危
    害防制條例第2 條第2 項規定，毒品依其成癮性、濫用性及
    對社會危害性分為四級，並就製造、運輸、販賣、意圖販賣
    而持有、以非法方法使人施用、引誘他人施用及轉讓等不同
    品項毒品之行為，分別定其處罰。惟鑑於第三級毒品係管制
    藥品，於93年1 月9 日修正施行之毒品危害防制條例第11條
    之1 明定：「無正當理由，不得擅自持有」；第18條第1 項
    後段復規定：「查獲之第三、四級毒品，無正當理由而擅自
    持有者，沒入銷燬之」係屬行政罰之範疇，與同條項前段規
    定：「查獲之第一、二級毒品，不問屬於犯人與否，均沒收
    銷燬之」係為刑事沒收之規定，核有不同。又同條例第19條
    第1 項所定「供犯罪所用或因犯罪所得之物」，係指犯第4
    條至第9 條、第12條、第13條或第14條第1 項、第2 項之罪
    所用或所得之物，不包括毒品本身在內，自不得為第三級毒
    品之沒收。而依據同條例對於查獲之製造、運輸、販賣、意
    圖販賣而持有、以非法方法使人施用、引誘他人施用及轉讓
    第三級毒品之沒收，並無特別規定，如其行為已構成犯罪，
    則該毒品即屬不受法律保護之違禁物，應回歸刑法之適用，
    依刑法第38條第1 項第1 款之規定沒收之（最高法院95年臺
    上字第911 號判決參照），末按毒品危害防制條例第19條第
    1 項規定，犯販賣毒品罪者，其犯罪所得之財物均沒收之，
    係採義務沒收主義。故販賣毒品所得之對價，不問其中成本
    若干，利潤多少，均應全部諭知沒收，貫徹政府查禁煙毒之
    決心，以符立法本旨（最高法院91年度臺上字第2419號判決
    參照）。
  二、甲○○如附表壹、肆所示各次販賣毒品所得款項38500 元
    ；甲○○、丙○○如附表貳所示共同販賣愷他命2 次，得款
    2800元；甲○○、乙○○如附表參所示共同販賣愷他命1 次
    ，得款1500元，均應依同條例第19條第1 項規定，併宣告均
    沒收，如全部或一部不能沒收時，甲○○販賣毒品所得款項
    總計42800 元，應以其財產抵償；其中2800元部分，以甲○○、丙○○財產連帶抵償之；其中1500元部分，以甲○○、
    乙○○財產連帶抵償之。
  三、附表伍編號一所扣案疑似愷他命之白色晶體16包（驗後淨
    重260.209 公克）經送驗結果，均呈愷他命陽性反應，有高
    雄醫學大學附設中和紀念醫院第0000-000號檢驗報告在卷可
    稽，係毒品危害防制條例所管制之第三級毒品，應依刑法第
    38條第1 項第1 款之規定，宣告沒收；附表陸編號一所扣案
    錠劑4 包（驗後淨重42.114公克），經送驗結果，均呈MDMA
    陽性反應，有高雄醫學大學附設中和紀念醫院第0000-000號
    檢驗報告在卷可稽，係毒品危害防制條例所管制之第二級毒
    品，應依毒品危害防制條例第18條第1 項前段規定，沒收銷
    燬之。另包裝上開毒品之包裝袋係直接包覆毒品，衡情已難
    與所包覆之毒品絕對析離，應整體視之為愷他命，依同條項
    款一併宣告沒收。至鑑驗耗用之毒品既已滅失，自無庸諭知
    沒收，併此敘明
四、附表伍編號二至七及附表陸編號二至七所示扣案物品，均為
    甲○○所有，供其為本案販賣第二、三級毒品所用之物，應
    依毒品危害防制條例第19條第1 項之規定宣告沒收（上開財
    物業經扣案，自無全部或一部不能沒收時，追徵其價額或以
    其財產抵償之問題）。
五、另扣案之安非他命、一粒眠與本件犯罪事實無涉；門號0000
    000000、0000000000、0000000000號手機3 支，並無證據證
    明與本件經論罪科刑之犯罪事實有關，爰不予宣告沒收，附
    此敘明。
據上論斷，應依刑事訴訟法第299 條第1 項前段，毒品危害防制
條例第4 條第2 項、第3 項、第8 條第3 項、第10條第2 項、第
18條第1 項前段、第19條第1 項，刑法第11條、第28條、第30條
、第55條、第51條第5 款、第59條、第38條第1 項第1 款，判決
如主文。
本案經檢察官郭騰月到庭執行職務。
中    華    民    國    97    年    3     月    25    日
                  刑事第一庭  審判長  法  官  陳明富
                                      法  官  張琬如
                                      法  官  王淑惠
以上正本證明與原本無異。
如不服本判決應於收受本判決後10日內向本院提出上訴書狀，並
應敘述具體理由，如未敘述上訴理由者，應於上訴期間屆滿後20
日內補提理由書狀於本院（均須按他造當事人之人數附繕本）「
切勿逕送上級法院」。
中    華    民    國    97    年    3     月    25    日
                                      書記官  郭素蓉
附錄法條
毒品危害防制條例第4條
製造、運輸、販賣第一級毒品者，處死刑或無期徒刑；處無期徒
刑者，得併科新臺幣 1 千萬元以下罰金。
製造、運輸、販賣第二級毒品者，處無期徒刑或 7 年以上有期徒
刑，得併科新臺幣 7 百萬元以下罰金。
製造、運輸、販賣第三級毒品者，處 5 年以上有期徒刑，得併科
新臺幣 5 百萬元以下罰金。
製造、運輸、販賣第四級毒品者，處 3 年以上 10 年以下有期徒
刑，得併科新臺幣 3 百萬元以下罰金。
製造、運輸、販賣專供製造或施用毒品之器具者，處 1 年以上 7
年以下有期徒刑，得併科新臺幣 1 百萬元以下罰金。
前五項之未遂犯罰之。
毒品危害防制條例第8條
轉讓第一級毒品者，處 1 年以上 7 年以下有期徒刑，得併科新
臺幣 1 百萬元以下罰金。
轉讓第二級毒品者，處 6 月以上 5 年以下有期徒刑，得併科新
臺幣 70 萬元以下罰金。
轉讓第三級毒品者，處 3 年以下有期徒刑，得併科新臺幣 30 萬
元以下罰金。
轉讓第四級毒品者，處 1 年以下有期徒刑，得併科新臺幣 10 萬
元以下罰金。
前四項之未遂犯罰之。
轉讓毒品達一定數量者，加重其刑至二分之一，其標準由行政院
定之。
毒品危害防制條例第10條
施用第一級毒品者，處 6 月以上 5 年以下有期徒刑。
施用第二級毒品者，處 3 年以下有期徒刑。
刑法第30條
幫助他人實行犯罪行為者，為幫助犯。雖他人不知幫助之情者，
亦同。
幫助犯之處罰，得按正犯之刑減輕之。
附表壹：甲○○販賣第三級毒品愷他命之犯罪事實
┌──┬───┬──────┬──────┬────┬──────────┬─────────────┐
│編號│行為人│賣出時間    │交付毒品地點│賣出對象│販賣毒品所得        │罪名及刑度                │
│    │      │            │            │        │                    │                          │
├──┼───┼──────┼──────┼────┼──────────┼─────────────┤
│一  │甲○○│96年6、7月間│高雄市○○路│丁○○  │300元×5次＝1500元  │甲○○販賣第三級毒品，共柒│
│    │      │            │某處及左營凹│        │（以最有利於被告之最│罪，各處有期徒刑貳年拾月。│
│    │      │            │子底某處    │        │低販賣價格為計算基準│未扣案販賣毒品所得新臺幣壹│
│    │      │            │（共5 次）  │        │ ）                 │萬玖仟伍佰元均沒收，如全部│
│    │      │            │            │        │                    │或一部不能沒收時，以其財產│
├──┼───┼──────┼──────┼────┼──────────┤抵償之。扣案如附表伍所示之│
│二  │甲○○│96年11月初某│高雄市三民區│乙○○  │500元×1次＝500元   │物，均沒收。              │
│    │      │日          │南台路195 巷│        │                    │                          │
│    │      │            │13號5 樓之20│        │                    │                          │
│    │      │            │號（1次）   │        │                    │                          │
├──┼───┼──────┼──────┼────┼──────────┤                          │
│三  │甲○○│96年11月8 日│高雄市三民區│年籍不詳│每公克350元×50公克 │                          │
│    │      │上午某時    │南台路195 巷│，名「韓│                    │                          │
│    │      │            │13號5 樓之20│意太」之│＝17500元           │                          │
│    │      │            │號（1次）   │成年男子│                    │                          │
└──┴───┴──────┴──────┴────┴──────────┴─────────────┘
附表貳：甲○○與丙○○共同販賣第三級毒品愷他命之犯罪事實
┌──┬───┬──────┬──────┬────┬──────────┬─────────────┐
│編號│行為人│賣出時間    │交付毒品地點│賣出對象│販賣毒品所得        │罪名及刑度                │
│    │      │            │            │        │                    │                          │
├──┼───┼──────┼──────┼────┼──────────┼─────────────┤
│一  │甲○○│96年11月初某│高雄市○○路│姓名、年│800元×1次＝800元   │甲○○共同販賣第三級毒品，│
│    │丙○○│日          │某處（1 次，│籍不詳，│                    │共貳罪，各處有期徒刑貳年拾│
│    │      │            │數量2包）   │綽號「阿│                    │月。未扣案販賣毒品所得新臺│
│    │      │            │            │緯」之成│                    │幣貳仟捌佰元均沒收，如全部│
│    │      │            │            │年男子  │                    │或一部不能沒收時，以甲○○│
├──┼───┼──────┼──────┼────┼──────────┤、丙○○財產連帶抵償之。扣│
│二  │甲○○│96年11月8 日│高雄市瑞豐夜│姓名、年│2000元×1次＝2000元 │案如附表伍所示之物，均沒收│
│    │丙○○│            │市（1 次，數│籍不詳，│                    │。                        │
│    │      │            │量5 包）    │綽號「彬│                    │丙○○共同販賣第三級毒品，│
│    │      │            │            │哥」之成│                    │共貳罪，各處有期徒刑貳年捌│
│    │      │            │            │年男子  │                    │月。未扣案販賣毒品所得新臺│
│    │      │            │            │        │                    │幣貳仟捌佰元均沒收，如全部│
│    │      │            │            │        │                    │或一部不能沒收時，以甲○○│
│    │      │            │            │        │                    │、丙○○財產連帶抵償之。扣│
│    │      │            │            │        │                    │案如附表伍所示之物，均沒收│
│    │      │            │            │        │                    │。                        │
└──┴───┴──────┴──────┴────┴──────────┴─────────────┘
附表參：甲○○與乙○○共同販賣第三級毒品愷他命之犯罪事實
┌──┬───┬──────┬──────┬────┬──────────┬─────────────┐
│編號│行為人│賣出時間    │交付毒品地點│賣出對象│販賣毒品所得        │罪名及刑度                │
│    │      │            │            │        │                    │                          │
├──┼───┼──────┼──────┼────┼──────────┼─────────────┤
│ 一 │甲○○│96年10月26日│高雄市三民區│姓名、年│1500元×1次＝1500元 │甲○○共同販賣第三級毒品，│
│    │乙○○│凌晨2 時48分│大昌路附近之│籍不詳，│                    │處有期徒刑貳年拾月。未扣案│
│    │      │許          │華碩遊藝場內│綽號之成│                    │販賣毒品所得新臺幣壹仟伍佰│
│    │      │            │（1 次，數量│年男子  │                    │元均沒收，如全部或一部不能│
│    │      │            │3公克）     │        │                    │沒收時，以甲○○、乙○○財│
│    │      │            │            │        │                    │產連帶抵償之。扣案如附表伍│
│    │      │            │            │        │                    │所示之物，均沒收。        │
│    │      │            │            │        │                    │乙○○共同販賣第三級毒品，│
│    │      │            │            │        │                    │處有期徒刑貳年捌月。未扣案│
│    │      │            │            │        │                    │販賣毒品所得新臺幣壹仟伍佰│
│    │      │            │            │        │                    │元均沒收，如全部或一部不能│
│    │      │            │            │        │                    │沒收時，以甲○○、乙○○財│
│    │      │            │            │        │                    │產連帶抵償之。扣案如附表伍│
│    │      │            │            │        │                    │所示之物，均沒收。        │
└──┴───┴──────┴──────┴────┴──────────┴─────────────┘
附表肆：甲○○販賣第二級毒品搖頭丸暨第三級毒品愷他命之犯
        罪事實
┌──┬───┬──────┬──────┬────┬──────────┬─────────────┐
│編號│行為人│賣出時間    │交付毒品地點│賣出對象│販賣毒品所得        │罪名及刑度                │
│    │      │            │            │        │                    │                          │
├──┼───┼──────┼──────┼────┼──────────┼─────────────┤
│ 一 │甲○○│96年11月7 日│高雄市○○路│姓名、年│MDMA每顆300 元×5 顆│甲○○販賣第二級毒品，處有│
│    │      │夜間某時    │大樂賣場附近│籍不詳，│＝1500元            │期徒刑參年捌月。未扣案販賣│
│    │      │            │（1 次，數量│綽號「豐│愷他命每公克350 元×│毒品所得新臺幣壹萬玖仟元均│
│    │      │            │為MDMA5 顆及│明」之成│50公克＝17500 元    │沒收，如全部或一部不能沒收│
│    │      │            │愷他命50公克│年男子  │                    │時，以其財抵償之。扣案如附│
│    │      │            │）          │        │                    │表陸編號一所示MDMA（驗後淨│
│    │      │            │            │        │                    │重共肆貳點壹壹肆公克），沒│
│    │      │            │            │        │                    │收銷燬之；扣案如附表陸編號│
│    │      │            │            │        │                    │二至編號七所示之物均沒收。│
└──┴───┴──────┴──────┴────┴──────────┴─────────────┘
附表伍
┌──┬───────────────────┬──────┬────────┬───────────┐
│編號│扣案物名稱                            │所有權人    │沒收依據        │備註                  │
│    │                                      │            │                │                      │
├──┼───────────────────┼──────┼────────┼───────────┤
│一  │愷他命16小包（驗後淨重260.209公克）   │甲○○      │刑法第38條第1項 │高雄醫學大學附設中和紀│
│    │                                      │            │第1 款          │念醫院第0000-000號檢驗│
│    │                                      │            │                │報告                  │
├──┼───────────────────┼──────┼────────┼───────────┤
│二  │門號為0000000000號之BENQ手機1支       │甲○○      │依毒品危害防制條│門號0000000000號SIM 卡│
│    │（含ＳＩＭ卡）                        │            │例第19條第1 項，│卡1張，該卡於租期屆滿 │
│    │                                      │            │沒收之。        │後無須返還電信公司，有│
│    │                                      │            │                │和信電訊股份有限公司和│
│    │                                      │            │                │信（企營）字第09720200│
│    │                                      │            │                │647 號函在卷可憑，應認│
│    │                                      │            │                │係被告所有之物，係供被│
│    │                                      │            │                │告對外連絡販毒所用之物│
│    │                                      │            │                │，亦應依毒品危害防制條│
│    │                                      │            │                │例第19條第1 項規定宣告│
│    │                                      │            │                │沒收。                │
├──┼───────────────────┼──────┼────────┼───────────┤
│三  │帳冊1本                               │甲○○      │同上            │                      │
│    │                                      │            │                │                      │
├──┼───────────────────┼──────┼────────┼───────────┤
│四  │磅秤1台                               │甲○○      │同上            │                      │
│    │                                      │            │                │                      │
├──┼───────────────────┼──────┼────────┼───────────┤
│五  │分裝盤3個                             │甲○○      │同上            │                      │
│    │                                      │            │                │                      │
├──┼───────────────────┼──────┼────────┼───────────┤
│六  │裝毒品之灰色鐵盒1個                   │甲○○      │同上            │                      │
├──┼───────────────────┼──────┼────────┼───────────┤
│七  │夾鏈袋1批                             │甲○○      │同上            │                      │
│    │                                      │            │                │                      │
└──┴───────────────────┴──────┴────────┴───────────┘
附表陸
┌──┬───────────────────┬──────┬────────┬───────────┐
│編號│扣案物名稱                            │所有權人    │沒收依據        │備註                  │
│    │                                      │            │                │                      │
├──┼───────────────────┼──────┼────────┼───────────┤
│一  │MDMA（俗稱搖頭丸）4包                 │甲○○      │依毒品危害防制條│高雄醫學大學附設中和紀│
│    │（驗後淨重共42.114公克）              │            │例第18條第1 項前│念醫院96年11月24日第  │
│    │                                      │            │段，沒收銷燬之。│0000-000號檢驗報告    │
├──┼───────────────────┼──────┼────────┼───────────┤
│二  │門號為000000000號之BENQ手機1支        │甲○○      │依毒品危害防制條│門號0000000000號SIM 卡│
│    │（含ＳＩＭ卡）                        │            │例第19條第1 項，│卡1張，該卡於租期屆滿 │
│    │                                      │            │沒收之。        │後無須返還電信公司，有│
│    │                                      │            │                │和信電訊股份有限公司和│
│    │                                      │            │                │信（企營）字第09720200│
│    │                                      │            │                │647 號函在卷可憑，應認│
│    │                                      │            │                │係被告所有之物，係供被│
│    │                                      │            │                │告對外連絡販毒所用之物│
│    │                                      │            │                │，亦應依毒品危害防制條│
│    │                                      │            │                │例第19條第1 項規定宣告│
│    │                                      │            │                │沒收。                │
├──┼───────────────────┼──────┼────────┼───────────┤
│三  │帳冊1本                               │甲○○      │同上            │                      │
│    │                                      │            │                │                      │
├──┼───────────────────┼──────┼────────┼───────────┤
│四  │磅秤1台                               │甲○○      │同上            │                      │
│    │                                      │            │                │                      │
├──┼───────────────────┼──────┼────────┼───────────┤
│五  │分裝盤3個                             │甲○○      │同上            │                      │
│    │                                      │            │                │                      │
├──┼───────────────────┼──────┼────────┼───────────┤
│六  │裝毒品之灰色鐵盒1個                   │甲○○      │同上            │                      │
│    │                                      │            │                │                      │
├──┼───────────────────┼──────┼────────┼───────────┤
│七  │夾鏈袋1批                             │甲○○      │同上            │                      │
│    │                                      │            │                │                      │
└──┴───────────────────┴──────┴────────┴───────────┘


司法院資訊處製作；財團法人民間司法改革基金會備份。
